【裁判字號】    97,訴,476
【裁判日期】    970730
【裁判案由】    違反毒品危害防制條例
【裁判全文】
臺灣嘉義地方法院刑事判決               97年度訴字第476號
公  訴  人  臺灣嘉義地方法院檢察署檢察官
被      告  甲○○
上列被告因違反毒品危害防制條例案件，經檢察官提起公訴（97
年度毒偵字第793號），被告於準備程序中就被訴事實為有罪之
陳述，本院合議庭裁定由受命法官改依簡式審判程序審理，判決
如下：
    主  文
甲○○施用第一級毒品，累犯，處有期徒刑拾月，扣案海洛因肆
小包（驗餘合計淨重零點貳柒公克，空包裝總重壹點零柒公克）
沒收銷燬之。
    事  實
一、甲○○前因施用毒品案件，經本院裁定令入戒治處所施以強
    制戒治，於民國九十二年十一月二十八日因停止其處分出監
    ，指揮書執畢日期為九十三年三月十七日，復因施用毒品案
    件，經本院於九十五年十二月七日，以九十五年度訴字第六
    一一號判決判處應執行有期徒刑十月確定，後經裁定減刑應
    執行有期徒刑五月確定，於九十六年七月十五日縮刑期滿執
    行完畢，詎仍不知悔改，於前揭強制戒治執行完畢釋放後五
    年內，復基於施用第一級毒品海洛因及第二級毒品甲基安非
    他命之犯意，於九十七年五月十七日下午五時許，在嘉義市
    ○○街七十一巷一之一號住處，以將海洛因及甲基安非他命
    置於注射針筒加水，注射身體方式，同時施用海洛因及甲基
    安非他命一次（業據公訴檢察官當庭更正）。嗣經警於九十
    七年五月十八日晚上九時十五分許，在嘉義市○○街七十一
    巷口查獲，並扣得甲○○所有，供施用之海洛因四小包（驗
    餘合計淨重零點二七公克，空包裝總重一點零七公克），又
    經採集尿液送驗，結果呈嗎啡（海洛因代謝物）及甲基安非
    他命陽性反應。
二、案經嘉義市政府警察局第一分局報告臺灣嘉義地方法院檢察
    署檢察官偵查起訴。
    理  由
一、本件係經被告甲○○於準備程序當庭表示認罪，而經本院裁
    定以簡式審判程序加以審理，則依據刑事訴訟法第二百七十
    三條之二、同法第一百五十九條第二項之規定，不適用傳聞
    法則有關限制證據能力之相關規定，合先敘明。
二、前揭犯罪事實，業據被告坦承不諱，又其於九十七年五月十
    八日晚上十時三十分許經警得其同意採集尿液送驗，結果呈
    嗎啡（海洛因代謝物）及甲基安非他命陽性反應乙情，此有
    勘察採證同意書、嘉義市政府警察局第一分局八掌派出所毒
    品案件採尿代號與真實姓名對照表、高雄市立凱旋醫院濫用
    藥物尿液檢驗報告（代號：１Ｂ９７０５０６號）各一份在
    卷可佐，又扣案之白色粉末四小包，經送法務部調查局鑑定
    ，確均含海洛因成分（驗餘合計淨重零點二七公克，空包裝
    總重一點零七公克），此亦有該局濫用藥物實驗室九十七年
    六月二日調科壹字第０９７２３０２５９００號函、搜索扣
    押筆錄、扣押物品目錄表、扣押物品收據各乙份及查獲毒品
    照片二張附卷可按，均堪為補強證據，足以擔保被告前述自
    白犯罪與事實相符，另被告前因施用毒品案件，經本院裁定
    令入戒治處所施以強制戒治，於九十二年十一月二十八日因
    停止其處分出監，指揮書執畢日期為九十三年三月十七日，
    此有臺灣高等法院被告前案紀錄表、刑案資料查註紀錄表、
    全國施用毒品案件紀錄表、受觀察勒戒人毒品及前科紀錄簡
    列表各一份附卷可佐，其於強制戒治執行完畢釋放後五年內
    ，再犯本件施用毒品之罪，要屬明確。綜上所述，本件事證
    明確，被告犯行洵堪認定，應予依法論科。
三、論罪科刑
(一)按海洛因、甲基安非他命分別為毒品危害防制條例第二條第
    二項第一款、第二款所定之第一級、第二級毒品，核被告所
    為，係犯毒品危害防制條例第十條第一項之施用第一級毒品
    罪及同條第二項之施用第二級毒品罪，其持有海洛因、甲基
    安非他命之低度行為，應為施用之高度行為所吸收，均不另
    論罪。又其將第一、二級毒品，同時置於注射針筒內，注射
    身體方式，施用一次，乃一行為同時觸犯二構成要件不同之
    二罪，為想像競合犯，應從一重之施用第一級毒品罪處斷。
    另其因施用毒品案件，經本院於九十五年十二月七日，以九
    十五年度訴字第六一一號判決判處應執行有期徒刑十月確定
    ，後經裁定減刑應執行有期徒刑五月確定，於九十六年七月
    十五日縮刑期滿執行完畢，此有上開紀錄表在卷可佐，其於
    受徒刑之執行完畢，五年以內故意再犯本件有期徒刑以上之
    罪，為累犯，應依刑法第四十七條第一項規定，加重其刑。
(二)爰審酌被告國中畢業之智識程度，前因施用毒品案件，經強
    制戒治執行完畢，且甫因施用毒品案件，經本院判處罪刑確
    定在案，此有前揭紀錄表可按，猶再施用毒品不輟，顯見其
    毒癮非淺，施用毒品除戕害自身健康外，對社會秩序亦產生
    不良影響，惟念其犯後坦認犯行之態度，本次犯罪之動機、
    目的及自承已離婚，與母親同住、從事菜市場攤販生意等一
    切情狀，量處如主文所示之刑。
四、沒收部分
    按毒品危害防制條例第十八條第一項規定，得諭知沒收銷燬
    ，以查獲之毒品及專供製造或施用毒品之器具為限，固不及
    於毒品之外包裝，惟若外包裝與沾附之毒品無法析離，自應
    將外包裝併該毒品，諭知沒收並銷燬之（最高法院九十五年
    度臺上字第三七三九號判決、臺灣高等法院暨所屬法院九十
    六年法律座談會刑事類提案第十八號研討結論參照），是本
    件扣得之海洛因四小包（驗餘合計淨重零點二七公克，空包
    裝總重一點零七公克），各包裝載之數量均甚微，空包裝重
    亦係計算直接裝載檢品（即毒品海洛因）之包裝重量，此有
    前揭法務部調查局濫用藥物實驗室鑑定書之備考欄記載可參
    ，顯見包裝袋中裝載之毒品無法與包裝袋析離，且四小包各
    重量亦無從區分，依前揭實務見解意旨，扣案之四小包海洛
    因及其包裝袋，均應依毒品危害防制條例第十八條第一項前
    段規定沒收銷燬之。
據上論斷，應依刑事訴訟法第二百七十三條之一第一項、第二百
九十九條第一項前段，毒品危害防制條例第十條第一項、第二項
第十八條第一項前段，刑法第十一條、第五十五條、第四十七條
第一項，判決如主文。
本案經檢察官古富祺到庭執行職務。
中    華    民    國    97    年     7    月    30    日
                  刑事第二庭  法  官  林青怡
上列正本證明與原本無異。
如不服本判決，應於判決送達後十日內向本院提出上訴狀，上訴
書狀依法應敘述具體理由，如未敘述具體理由者，應於上訴期間
屆滿後二十日內補提理由書於本院（均應附繕本）。告訴人或被
害人如對於本判決不服者，應具備理由請求檢察官上訴，其上訴
期間之計算係以檢察官收受判決正本之日期為準。
中    華    民    國    97    年     7    月    30    日
                              書記官  李佳惠
附錄論罪科刑法條
毒品危害防制條例第10條
施用第一級毒品者，處6月以上5年以下有期徒刑。
施用第二級毒品者，處3年以下有期徒刑。


司法院資訊處製作；財團法人民間司法改革基金會備份。
